# 求助陈版：关于合同取得成本的问题

提问人：春暖花开 20112011 时间：2020-03-01 09:33:17
陈版您好：
有个案列麻烦您帮忙把把关，看看我理解的对不对，
某提供SaaS服务的公司拟以 2018 年度、 2019 年度、 2020 年度数据申报IPO，其于 2020 年 1 月 1 日首次执行新收入准则。
公司提供的劳务全部采取预收款模式，合同服务期限一般为1-3年，预收的劳务款在劳务提供的期限内按直线法结转主营业务收入，公司按销售实际回款金额的20%发放销售提成。如公司 2019 年 12 月 31 日预收款项余额30,000.00万元，对应的销售提成款6,000.00万元已全额支付给销售人员。
1 、 2018 年度、 2019 年度当期计提并发放的销售提成全额计入销售费用， 2020 年 1 月 1 日执行新收入准则时，将2020 年 1 月 1 日尚未完成的合同对应的销售提成数调整 2020 年年初留存收益（即销售提成 6000 万元），该种处理将导致IPO申报报表 2019 年度末与 2020 年初未分配利润不衔接；
2 、将合同取得成本全部计入“其他非流动资产”科目列示，而非根据该资产明细项目的摊销年限分别计入“其他流动资产”及“其他非流动资产”；
3 、因公司执行新收入准则对 2018 年度净资产的影响超过10%，故在提交公司申报财务报表的同时一并提供备考财务报表（假定自申报财务报表期初开始全面执行新收入准则编制的备考财务报表）。
谢谢您了！

回答人：chenyiwei
你的理解基本合理。

提问人：春暖花开 20112011 时间：2020-03-02 08:05:11
谢谢陈版！引用您以前年度在某帖子中关于销售佣金处理问题的回复：
“销售人员提成属于“合同取得成本”的一部分。在现行的 2006 版准则下，除了建造合同准则和经营租赁业务允许在一定条件下将此类合同取得成本予以递延以外（见《企业会计准则解释第 1 号》第三条），其他情形下，合同取得成本均应在发生时直接费用化处理。因为一方面，这类支出很难证明有确定的未来经济利益与之对应；另一方面款项收取方（销售员工）的服务已提供完毕，且本企业已从中受益。
但在新的 2017 年修订后的收入准则下，新准则第二十八条规定：“企业为取得合同发生的增量成本预期能够收回的，应当作为合同取得成本确认为一项资产；但是，该资产摊销期限不超过一年的，可以在发生时计入当期损益”。即新准则允许合同取得成本在一定程度上递延的范围较原准则更广。”
（ 1 ） 2017 年修订后的收入准则对于销售佣金的处理方式明显更符合收入、费用的配比原则，据此是否可以理解为2006 版准则对销售佣金的处理理论上存在缺陷， 2017 年修订后的收入准则对其进行更正哪？
（ 2 ）在该公司 2018 年度、 2019 年度、 2020 年度正式的IPO申报报表中，是否可以考虑依据配比原则，在 2018 年度、 2019 年度即将预发的销售佣金确认为一项资产，在以后年度对应的预收款项结转收入时确认为销售费用？

回答人：chenyiwei
3 、对于截至 2020 年 1 月 1 日未完成的合同，可以在该日就尚未摊销完毕的合同取得成本调整留存收益， 2020 年度按新准则规定处理。

回答人：chenyiwei
1 、可以这样理解。 2 、 2018 、 2019 年度仍执行原准则，且执行新准则后不调整前期比较数据，所以 2018 、 2019 年度报表中不能将佣金予以递延。